

IMAD ALI ALISAWI

WEB ENTWICKLER

AUSBILDUNG

Frontend Webentwicklung 12/2022-12/2023 DCI Digital Career Institute GmbH, Berlin

- Absolvierung einer Vollzeitausbildung mit Schwerpunkt auf den Technologien des MERN-Stacks.
- Umsetzung mehrerer kleinerer und eines eines umfangreichen Abschlussprojekts, um die Programmierfähigkeiten zu vertiefen praktischen Projekts zur Festigung der Programmierkenntnisse.
- Teilnahme am Deutschunterricht mit B2 Level.

Erfahrung in der Entwicklung von Online-Plattformen und Anwendungen, darunter eine Plattform für DCI-Studenten und eine To-Do-Listen-App, mit Fokus auf Node.js, JavaScript, HTML5, CSS3 und React. Mein Know-how erstreckt sich über Front- und Backend-Entwicklung sowie benutzerfreundliche Oberflächengestaltung.

KONTAKT

Handy +4917681423083

E-Mail alisawiali70@gmail.com

Anschrift Pichelsdorfer straße 64



@alisawiali



https://alisawiali.github.io/



PERSÖNLICHES PROFIL

"Ich begann meine berufliche Laufbahn als Journalist mit über 2 Jahren Erfahrung als Kameramann, Reporter und Radiosprecher. Im Laufe der Zeit habe ich meine Fähigkeiten erweitert und im Marketing- und Social-Media-Bereich gearbeitet. Inzwischen habe ich mich als Webentwickler in den Bereichen Frontend-Backend spezialisiert.

Skills

Javascript

React

Bootstrap

Html/Html5

Css/Css3

SASS

Node.js

Github



Handy +4917681423083

E-Mail alisawiali70@gmail.com

Anschrift Pichelsdorfer straße 64



@alisawiali



https://alisawiali.github.io/



www.linkedin.com/in/alisawi-imad

Personönliche Stärken

- Kunden- und Serviceorientierung
- Analytisches Denkvermögen
- Kommunikationsfähigkeit
- Konfliktfähigkeit
- Teamfähigkeit
- Flexibilität
- Empathie

SPRACHEN

Arabisch

Deutsch C2

IMAD ALI ALISAWI

WEB ENTWICKLER

BERUFSERFAHRUNG

Social Media / Marketing Spezialist 1/2022-9/2022

Wild Game Arts

Freelancer

Mitarbeiter Qualitätssicherung 1/2018-12/2021

Carl ZEISS GmbH, Berlin

Beobachtung von Markttrends und Qualitätskontrolle

Praktikant als Jounalismus

RRB Abendschau, Berlin

ZDF Morgenmagazin, Berlin

7/2017-8/2017

Begleitung der Journalisten im Außendienst

Social Media Marketing

1/2015-11/2016

Wild Game Arts

Social-Media-Marketing und Neukundenakquise.

Nachrichtensprecher und Reporter 9/2012-7/2013

Radio Falludscha, Bagdad (Irak)

Journalist mit mehr als 2 Jahren Erfahrung als Kameramann, Reporter und Radiosprecher.

Medienwissenschaften

9/2008-6/2012

Bagdad University, Bagdad (Irak)

Abschlussnote: 2.2